臺灣臺北地方法院刑事判決
109年度訴字第1111號
公  訴  人  臺灣臺北地方檢察署檢察官
被      告  鄭凱元


上列被告因詐欺等案件，經檢察官提起公訴（109年度偵緝字第1
075號），本院判決如下：
    主  文
鄭凱元犯侵占離本人持有物罪，處罰金新臺幣參仟元，如易服勞
役，以新臺幣壹仟元折算壹日；又犯如附表一「主文」欄所示之
罪，各處如附表一「主文」欄所示之刑及沒收。所處有期徒刑部
分，應執行有期徒刑肆月，如易科罰金，以新臺幣壹仟元折算壹
日。　　　
    事  實
鄭凱元於民國109年1月24日上午10時18分許，在臺北市○○區○○
  街0段000號臺北西園郵局(下稱西園郵局)之自動櫃員機，拾獲
  譚文章所有且遺留之具有簽帳功能之中華郵政VISA金融卡1張(
  卡號為0000000*****82號，號碼詳卷，下稱本案VISA卡)，竟
  意圖為自己不法之所有，基於侵占遺失物之犯意，將之據為己
  有。
其侵占本案VISA卡後，另意圖為自己不法所有，分別基於行使偽造(準)私文書及詐欺取財之犯意，於如附表一所示之時間、地點，佯為本案VISA卡之真正持卡人，持卡付款購買如附表一所示之商品，並在如附表一編號1所示之簽帳單持卡人簽名欄位簽署「譚文章」之簽名，交予該商店人員收執，或在如附表一編號2至4所示之電子簽帳單持卡人簽名欄位簽署「譚文章」之簽名後上傳，而向前開商店人員行使之，致前開商店人員因而陷於錯誤，誤認其係譚文章本人消費，而交付如附表一所示之商品，足以生損害於譚文章、如附表一所示之商店及中華郵政股份有限公司(下稱郵局)。
案經譚文章訴由臺北市政府警察局萬華分局報告臺灣臺北地方
  檢察署（下稱臺北地檢署）檢察官偵查起訴。
     理  由
壹、程序方面
按被告以外之人於審判外之言詞或書面陳述，除法律有規定者
  外，不得作為證據，刑事訴訟法第159條第1項定有明文。又按
  被告以外之人於審判外之陳述，雖不符合同法第159條之1至第
  159條之4之規定，但經當事人於審判程序同意作為證據，法院
  審酌該言詞陳述或書面陳述作成時之情況，認為適當者，亦得
  為證據；當事人、代理人或辯護人於法院調查證據時，知有第
  159條第1項不得為證據之情形，而未於言詞辯論終結前聲明異
  議者，視為有前項之同意，同法第159條之5亦有明定。查本案
  判決下列所引用被告以外之人於審判外之陳述，因被告鄭凱元
  於準備程序中對於該等供述證據之證據能力表示沒有意見（見
  本院109年度訴字第1111號卷《下稱本院卷》第125頁），且迄至
  言詞辯論終結前，被告及檢察官均未聲明異議，復經本院審酌
  該等陳述作成時之情況，認為以之作為證據應屬適當，依上開
  規定，認有證據能力。
其餘資以認定本案事實之非供述證據（詳後述），亦查無違反
  法定程序取得之情形，依刑事訴訟法第158條之4之反面解釋，
  應具證據能力。
貳、實體部分：
認定事實所憑之證據及理由：
  訊據被告固坦承其於上開時、地使用自動櫃員機之事實，惟矢
  口否認有何侵占、行使偽造(準)私文書及詐欺取財等犯行，辯
  稱：其沒有撿到本案VISA卡，且在如附表一所示之商店消費，
  都是使用自己的卡片或現金支付，不曾使用他人卡片云云。經
  查：
㈠有關如事實欄所示部分：
⒈證人即告訴人譚文章於警詢中指稱：109年1月24日10時18分許
  ，伊在臺北市○○區○○街0段000號的郵局提款，把卡片放入機器
  後，因機器故障將卡片退出，伊忘記把卡片收回，隨即離開現
  場，改到同市區桂林路的郵局提款，才發現將卡片遺忘在前開
  長沙街的郵局，伊跑回去找的時候，已經找不到了等語（見臺
  北地檢署109年度偵字第10752號卷《下稱10752偵卷》第20頁）
  。
⒉復經本院當庭勘驗109年1月24日西園郵局之監視器錄影，結果
  如附件一所示乙節，有勘驗筆錄及畫面截圖等件在卷可稽（見
  本院卷第143頁、第151頁至第156頁），且證人即告訴人於審
  理中證稱：監視器時間「10：13：59」畫面，操作自動櫃員機
  的人是伊，所拿的黑色卡片就是忘記取走的那一張等語（見本
  院卷第144頁），被告亦於審理中自承：上開畫面中戴白色帽
  子的人是伊等語（見本院卷第144頁），由此可知，告訴人於1
  09年1月24日上午10時14分許在西園郵局，確有將黑色卡片遺
  留在自動櫃員機內，嗣被告緊接著告訴人使用自動櫃員機，於
  同日上午10時18分許在自動櫃員機處拾獲上開黑色卡片，並將
  之攜離現場。綜上，堪認被告於上開時、地，見告訴人遺留之
  本案VISA卡，即心生歹念，隨手拾起而侵占之。是被告辯稱其
  使用自己的提款卡提領，沒有撿到本案VISA卡云云，並非可取
  。
㈡有關如事實欄所示部分：
⒈如附表一所示之時、地，有人持用本案VISA卡付款購買如附表
  一所示之商品，並在如附表一編號1所示之簽帳單持卡人簽名
  欄位簽署「譚文章」之簽名，交予該商店人員收執，或在如附
  表一編號2至4所示之電子簽帳單持卡人簽名欄位簽署「譚文章
  」之簽名後上傳，使前開商店之人員陷於錯誤，認消費者是真
  正持卡人即告訴人，因此將上述商品均交予被告，嗣前開購物
  金額，自告訴人申設之郵局帳戶內圈存扣款等情，有郵局帳戶
  資料、客戶歷史交易清單、家樂福桂林店重印購物清單及郵局
  儲戶VISA金融卡消費簽單影本等件存卷可考（見10752偵卷第2
  6頁至第27頁、第47頁至第55頁、第85頁至第103頁）。
⒉證人即告訴人於警詢中證稱：伊卡片被別人拿走後，有被使用
  過，消費金額如附表一所示等語（見10752偵卷第20頁）。又
  經本院當庭勘驗結帳現場之監視器錄影，結果如附件二所示乙
  情，亦有勘驗筆錄及畫面截圖等件在卷供參（見本院卷第第14
  4頁至第148頁、第157頁至第175頁），且被告於審理中坦稱：
  上開錄影中購買商品之人為其本人等語（見本院卷第148頁）
  ，足見如附表一所示之時、地，持用本案VISA卡付款購物，並
  於前開簽帳單持卡人簽名欄位簽署「譚文章」簽名之人確係被
  告。是被告佯為本案VISA卡之真正持卡人為上述消費，並偽簽
  告訴人之簽名，使前開商店人員陷於錯誤，誤認係告訴人持卡
  消費，而交付如附表一所示之商品之事實，應堪認定。被告辯
  稱其使用自己的卡片或現金消費，沒有持他人卡片云云，不足
  採信。
㈢綜上所述，被告所辯均非可採，本案事證明確，被告犯行已堪
  認定，應依法論科。
論罪科刑之法律適用：
㈠論罪部分：
⒈如事實欄所示部分：
⑴按刑法第337條所謂「遺失物」係指本人無拋棄意思，而偶然喪
  失其持有之物，所稱「其他離本人所持有之物」係指遺失物與
  漂流物以外，非本人拋棄意思而脫離本人持有之物，從而，除
  遺失物、漂流物外，凡非基於持有人之意思，一時脫離其本人
  所持有之物均屬「離本人所持有之物」。查告訴人係於自動櫃
  員機退卡後，疏忽未將本案VISA卡取回，離開西園郵局未久旋
  即折返現場，惟已遭被告取走，足徵告訴人並非不知本案VISA
  卡於何時、何地遺失，自難謂該卡為遺失物或漂流物，而屬一
  時脫離本人持有之物。
⑵是核被告所為，係犯刑法第337條之侵占離本人持有物罪。至起
  訴意旨認被告係涉犯同條之侵占遺失物罪嫌，容有誤會，惟因
  所引據之起訴法條與本院認定適用之法條相同，是本院毋庸變
  更起訴法條。
⒉如事實欄所示部分：
⑴按持信用卡或含具簽帳功能之金融卡刷卡消費時，在簽帳單上
  署名，除表示已收受特約商店所交付之交易標的物外，並為確
  認該筆消費之憑證，亦即，簽帳單性質上除與收據相同外，復
  為信用卡或金融卡發卡公司執向簽帳人收款之憑證，而為特定
  法律上權利義務關係之表彰，自應屬刑法第210條之私文書。
  次按錄音、錄影或電磁紀錄，藉機器或電腦之處理所顯示之聲
  音、影像或符號，足以為表示其用意之證明者，以文書論，刑
  法第220條第2項定有明文。本案被告在如附表一編號1所示之
  簽帳單簽名欄位偽造「譚文章」之簽名，並持向該商店人員行
  使之，核屬行使偽造私文書之行為；其於如附表一編號2至4所
  示之電子簽帳單簽名欄位偽造「譚文章」之簽名，並上傳之，
  亦構成行使偽造準私文書之行為。
⑵被告佯為告訴人持用本案VISA卡付款購物，使如附表一所示之
  商店人員陷於錯誤，誤以為被告係真正持卡人，而交付如附表
  一所示之財物，致前開商店喪失持有，而受有損害，性質上屬
  於詐欺取財之行為。
⑶是核被告就如附表一編號1所為，係犯刑法第216條、第210條之
  行使偽造私文書罪及同法第339條第1項之詐欺取財罪；如附表
  一編號2至4所為，均係犯刑法第216條、第210條、第220條第2
  項之行使偽造準私文書罪及同法第339條第1項之詐欺取財罪；
  如附表一編號5及6所為，均係犯刑法第339條第1項之詐欺取財
  罪。起訴法條漏未記載刑法第220 條第2項之準文書，應予補
  充。又被告偽造「譚文章」之署押，係偽造（準）私文書之部
  分行為，偽造之低度行為復為行使之高度行為所吸收，均不另
  論罪。
⑷被告基於同一犯意，於同一日密接之時間，在同一地點，對同
  一商店之人員為之，且侵害同一財產法益，各舉動間之獨立性
  極為薄弱，在刑法評價上，以視為數個舉動之施行，合為包括
  之一行為予以評價，較為合理，是就被告如附表一編號3及4、
  編號5及6所示之行為，各應以接續犯予以評價而論以一罪。
⑸想像競合部分：
①被告如附表一編號1所示之行為，係以一行為同時觸犯行使偽造
  私文書罪及詐欺取財罪，為想像競合犯，依刑法第55條前段規
  定，從一重論以行使偽造私文書罪。
②被告如附表一編號2所示之行為，係以一行為同時觸犯行使偽造
  準私文書罪及詐欺取財罪，為想像競合犯，依刑法第55條前段
  規定，從一重論以行使偽造準私文書罪。
③被告如附表一編號3及4所示之行為，係以一行為同時觸犯行使
  偽造準私文書罪及詐欺取財罪，為想像競合犯，依刑法第55條
  前段規定，從一重論以行使偽造準私文書罪。
⒊被告所犯如事實欄所示之侵占離本人持有物罪、如事實欄附表一編號1所示之行使偽造私文書罪、附表一編號2所示之行使偽造準私文書罪、附表一編號3及4所示之行使偽造準私文書罪（1罪）、附表一編號5及6所示之詐欺取財罪（1罪），犯意各別，行為互殊，應分論併罰。
㈡科刑部分：
⒈爰以行為人責任為基礎，審酌被告貪圖小利，不思循正當管道
  取得財物，任意侵占告訴人所有之財物，並佯為告訴人為如附
  一所示之刷卡消費、簽帳，損及告訴人、如附表一所示之商店
  、郵局及社會經濟秩序，所為實屬不該，並衡以被告犯罪之動
  機、手段、情節、所獲利益及造成之損害，暨其否認犯行，未
  與告訴人達成和解或填補告訴人所受損害，惟經告訴人表示：
  被告年紀大，伊不想再追究等語（見本院卷第41頁），以及被
  告為高職畢業之智識程度（見本院卷第31頁），於審理中自述
  ：其於案發時已退休，倚賴補助金維生，獨居，無人須其扶養
  等語（見本院卷第197頁）之家庭生活狀況等一切情狀，分別
  量處如主文所示之刑，並分別諭知易科罰金及易服勞役的折算
  標準。
⒉就如附表一所處有期徒刑部分，本院審酌被告各罪之不法與罪
  責程度，暨各罪均係其於短時間內陸續所犯，且犯罪情節及手
  段相似，於併合處罰時，其責任重複非難之程度高、所犯數罪
  反應出之人格特性，並衡以刑罰對受刑人造成之痛苦程度，將
  隨刑度增加而生加乘效果，而非以等比方式增加，應從應報、
  預防之刑罰目的及實現刑罰經濟的功能等總體情狀綜合判斷，
  定其應執行之刑如主文所示，併諭知易科罰金之折算標準。
㈢沒收部分：
⒈按偽造之印章、印文或署押，不問屬於犯人與否，沒收之，刑
  法第219條定有明文。被告所偽造如附表二所示之「譚文章」
  署押，不問屬於何人，應依刑法第219條規定宣告沒收。而被
  告偽造之如附表一編號1所示之簽帳單，已交付家樂福桂林店
  ，其偽造之如附表一編號2至4所示之電子簽帳單則已上傳，均
  非屬被告所有之物，亦非違禁物，爰不為沒收之宣告。
⒉次按犯罪所得，屬於犯罪行為人者，沒收之；於全部或一部不
  能沒收或不宜執行沒收時，追徵其價額，刑法第38條之1第1項
  前段及第3項亦有明定。如附表三所示之商品，分別為被告如
  附表一所示之犯罪所得，未經扣案，應依上開規定，均宣告沒
  收之，並於全部或一部不能沒收或不宜執行沒收時，追徵其價
  額。
⒊至被告侵占之本案VISA卡，據告訴人於警詢中陳稱：伊於109年
  1月31日業已掛失及申辦新卡等語（見10752偵卷第20頁），本
  院審酌原卡片一經掛失即失去功用，不具有刑法重要性，且價
  值低微，故依刑法第38條之2第2項規定，不併予宣告沒收，附
  此敘明。
⒋本案有宣告多數沒收之情形，依刑法第40條之2第1項規定，併
  執行之。
據上論斷，應依刑事訴訟法第299條第1項前段，刑法第337條、
第216條、第210條、第220條第2項、第339條第1項、第55條、第
41條第1項前段、第42條第3項前段、第51條第5款、第41條第8項
、第219條、第38條之1第1項前段、第3項、第40條之2第1項，刑
法施行法第1條之1第1項，判決如主文。
本案經檢察官黃秀敏提起公訴，檢察官李山明到庭執行職務
中　　華　　民　　國　　111 　年　　3 　　月　　31　　日
                  刑事第六庭  審判長法  官 黃傅偉
                                    法  官 李佳靜
                                    法  官 洪翠芬 
上正本證明與原本無異。 
如不服本判決應於收受送達後20日內向本院提出上訴書狀，並應
敘述具體理由；其未敘述上訴理由者，應於上訴期間屆滿後20日
內向本院補提理由書（均須按他造當事人之人數附繕本）「切勿
逕送上級法院」。告訴人或被害人如對於本判決不服者，應具備
理由請求檢察官上訴，其上訴期間之計算係以檢察官收受判決正
本之日期為準。 因疫情而遲誤不變期間，得向法院聲請回復原
狀。
                                    書記官 蘇瑩琪 
中　　華　　民　　國　　111 　年　　4 　　月　　1 　　日
附錄本案論罪科刑法條全文：
中華民國刑法第337條
意圖為自己或第三人不法之所有，而侵占遺失物、漂流物或其他
離本人所持有之物者，處1萬5千元以下罰金。

中華民國刑法第216條
（行使偽造變造或登載不實之文書罪）
行使第210條至第215條之文書者，依偽造、變造文書或登載不實
事項或使登載不實事項之規定處斷。

中華民國刑法第210條
（偽造變造私文書罪）
偽造、變造私文書，足以生損害於公眾或他人者，處5年以下有
期徒刑。

中華民國刑法第220條
（準文書）
在紙上或物品上之文字、符號、圖畫、照像，依習慣或特約，足
以為表示其用意之證明者，關於本章及本章以外各罪，以文書論
。
錄音、錄影或電磁紀錄，藉機器或電腦之處理所顯示之聲音、影
像或符號，足以為表示其用意之證明者，亦同。

中華民國刑法第339條
（普通詐欺罪）
意圖為自己或第三人不法之所有，以詐術使人將本人或第三人之
物交付者，處5年以下有期徒刑、拘役或科或併科50萬元以下罰
金。
以前項方法得財產上不法之利益或使第三人得之者，亦同。
前二項之未遂犯罰之。

附表一：
編號 刷卡時間/地點 購買商品 刷卡金額（新臺幣） 備註 主文 1 109年1月24日下午1時4分許/臺北市○○區○○路0號「家樂福桂林店」（下稱家樂福桂林店） 如附表三編號1所示之商品 3,355元（起訴書誤載為「3,340元」，業經蒞庭檢察官更正） 在簽帳單持卡人簽名欄位偽造「譚文章」之簽名  鄭凱元犯行使偽造私文書罪，處有期徒刑貳月，如易科罰金，以新臺幣壹仟元折算壹日。  如附表二編號1所示偽造之署押沒收。 未扣案如附表三編號1所示之犯罪所得沒收，於全部或一部不能沒收或不宜執行沒收時，追徵其價額。 2 109年1月25日上午2時28分許/臺北市○○區○○街0段00號B1「家樂福超市臺北長沙店」（更名前為「頂好超市長沙店」） 如附表三編號2所示之商品  2,271元 在電子簽帳單持卡人簽名欄上偽造「譚文章」之簽名 鄭凱元犯行使偽造準私文書罪，處有期徒刑貳月，如易科罰金，以新臺幣壹仟元折算壹日。 如附表二編號2所示偽造之署押沒收。  未扣案如附表三編號2所示之犯罪所得沒收，於全部或一部不能沒收或不宜執行沒收時，追徵其價額。 3 109年1月25日下午9時17分許/家樂福桂林店 如附表三編號3所示之商品 5,545元（起訴書誤載為「5,535」，業經蒞庭檢察官更正） 在電子簽帳單持卡人簽名欄位偽造「譚文章」之簽名 鄭凱元犯行使偽造準私文書罪，處有期徒刑貳月，如易科罰金，以新臺幣壹仟元折算壹日。 如附表二編號3及4所示偽造之署押，均沒收之。  未扣案如附表三編號3及4所示之犯罪所得均沒收，於全部或一部不能沒收或不宜執行沒收時，追徵其價額。 4 109年1月25日下午10時22分許/家樂福桂林店 如附表三編號4所示之商品 1,458元 在電子簽帳單持卡人簽名欄位偽造「譚文章」之簽名  5 109年1月26日上午10時27分許/家樂福桂林店 如附表三編號5所示之商品  714元 免簽名 鄭凱元犯詐欺取財罪，處有期徒刑貳月，如易科罰金，以新臺幣壹仟元折算壹日。 未扣案如附表三編號5及6所示之犯罪所得均沒收，於全部或一部不能沒收或不宜執行沒收時，追徵其價額。 6 109年1月26日上午11時1分許（起訴書誤載為「11時2分許」，應予更正）/家樂福桂林店 如附表三編號6所示之商品  171元 免簽名  

附表二：
編號 偽簽之文書名稱 應沒收之物 備註（卷頁出處） 1 家樂福桂林店109年1月24日下午1時4分許簽帳單之持卡人簽名欄位 偽造之「譚文章」署押壹枚 臺灣臺北地方檢察署109年度偵字第10752號卷（下稱10752偵卷）第85頁 2 財團法人聯合信用卡處理中心「頂好Wellcome長沙店」109年1月25日上午2時28分許電子簽帳單之持卡人簽名欄位 偽造之「譚文章」署押壹枚之電磁紀錄  10752號偵卷第87頁 3 家樂福桂林店109年1月25日下午9時17分許電子簽帳單之持卡人簽名欄位 偽造之「譚文章」署押壹枚之電磁紀錄 10752號偵卷第91頁   4 家樂福桂林店109年1月25日下午10時22分許電子簽帳單之持卡人簽名欄位 偽造之「譚文章」署押壹枚之電磁紀錄 10752號偵卷第95頁 
　　
附表三：
編號 商品名稱及數量 價值（新臺幣） 備註（卷頁出處） 1 海尼根啤酒貳瓶、馬祖高梁酒壹瓶、原味一口小香腸壹包、家福中式蒜味香腸壹包、龍鳳魚餃貳包、美式烤雞貳隻、佛跳牆貳份、佳佳紹興醉蝦壹份、TAP高麗菜干蹄膀壹份、涼拌毛豆莢壹份、涼拌美國牛腱切片壹份、泰式涼拌檸檬蝦壹份、海鮮專櫃促銷商品饗壹份、現烤牛奶棒壹包、進口棒棒腿壹份及北市兩用袋（大）參個 3,355元 10752偵卷第47頁 2 不詳商品 2,271元 10752偵卷第87頁 3 海尼根啤酒貳瓶、馬祖高梁酒貳瓶、約翰走路黑牌酒壹瓶、翠絲威廉GB琴酒壹瓶、旺旺仙貝經濟包壹包、蝦味先貳包、家福五香花生壹包、家福麻辣花生壹包、統一肉燥包壹個、龍口口味粉絲壹份、泰山八寶粥壹罐、桂冠雲吞貳包、烤雞腿壹個、紅麴蹄膀壹份、豬背骨壹份及北市兩用袋（大）貳個 5,545元 10752偵卷第49頁 4 金門高梁酒貳瓶 1,458元 10752偵卷第51頁 5 虎牌啤酒壹瓶、酥炸扇子腿肉壹份、麻油雞壹份、涼拌干絲壹份、涼拌美國牛腱切片壹份、有機茼蒿壹包、辛香料組合包壹份及山型白吐司半條 714元 10752偵卷第53頁 6 味全高鮮味精壹包、特大文蛤壹包 171元 10752偵卷第55頁 

附件一：
檔案名稱/勘驗內容 頁碼 ㈠檔案名稱：「00000000」。 ㈡勘驗內容：（畫面下方處顯示時間為「0000-00-00 00:07:55」，以下記載以監視器時間為準） ⒈監視器時間  10:07:55 　此為ATM提款機之監視器畫面，至被告提領前，為其他人提領之畫面。 ⒉監視器時間  10:13:59 　被告身著深色外套及深色長褲，頭戴白色帽子，出現於「2.CAM4」之畫格下方處，並等待前1位使用者使用ATM。 ⒊監視器時間  10:14:22 　被告走至畫面中央處即使用者之右後方，繼續等待正在使用ATM之人，該使用ATM之人拿著黑色卡片操作使用ATM。 ⒋監視器時間  10:17:07 　輪到被告使用ATM提款機，見「1.CAM3」之畫格，被告右手持有綠色提款卡，並準備開始使用ATM。 ⒌監視器時間  10:17:23 　被告伸出右手拿取ATM機台上之黑色卡片並觀看之。 ⒍監視器時間  10:17:35 　被告將該黑色卡片收在手中並仔細檢查端詳，隨後又以左手從ATM提款機拿起1張白色交易明細表。 ⒎監視器時間  10:17:55 　被告左手拿著白色交易明細表，右手拿著綠色提款卡，隨後並將綠色提款卡插入提款機使用之。 ⒏監視器時間  10:18:54 　被告收回綠色提款卡，並右轉身離開ATM提款機前。 ⒐監視器時間  10:19:19 　被告稍微駐足，並觀看手中之卡片。隨後從畫面左下角處離去。（以下部分與本案無涉，故省略記載） 本院卷第143頁（影像畫面截圖：本院卷第151頁至第156頁） 

附件二：
編號 檔案名稱/勘驗內容 頁碼 一 ㈠檔案名稱：「IMG_3192」。 ㈡勘驗內容：（畫面未顯示時間，以下時間記載以影片播放時間為準） ⒈影片時間  00:00:00 　被告身著黑色短袖上衣，推著手推車，出現在畫面右上方處。並將手推車內之物品逐1取出交給收銀員結帳，隨後與收銀員對話。 ⒉影片時間  00:01:15 　被告將1部分包裝好之商品放入手推車內，並持續與收銀員對話。 ⒊影片時間  00:01:42 　收銀員以右手將黑色卡片感應刷卡。 ⒋影片時間  00:01:48 　收銀員將黑色卡片拿給被告觀看，隨後被告低頭簽寫。 ⒌影片時間  00:02:01 　收銀員將黑色卡片及收據交給被告，被告將之收進腰部右側之口袋後，其將包裝好之商品全部放入推車內，再推著手推車往畫面下方處離開。 本院卷第144頁（影像畫面截圖：本院卷第157頁至第161頁） 二 ㈠檔案名稱：「IMG_3193」。 ㈡勘驗內容：（畫面未顯示時間，以下時間記載以影片播放時間為準） ⒈影片時間  00:00:00 　被告戴著黑色帽子，身著淺色袖子深色身軀之運動外套，推著手推車，出現在畫面右上方處，並將手推車內之物品逐一取出交給收銀員結帳。 ⒉影片時間  00:00:10 　被告拿著袋子裝取已結帳之物品。 ⒊影片時間  00:00:22 　收銀員以左手傳遞1枝筆交給被告。被告接取筆之後，彎身簽署。 ⒋影片時間  00:00:28 　被告將筆歸還，便繼續將已結帳之物品放入手推車內。 ⒌影片時間  00:00:32 　收銀員以左手將收據及卡片遞給被告，被告收下後，收入左側口袋內。隨後繼續將物品放入手推車中，並推著手推車從畫面下方處離開。 本院卷第144頁至第145頁（影像畫面截圖：本院卷第161頁至第163頁） 三 ㈠檔案名稱：「IMG_3194」。 ㈡勘驗內容：（畫面未顯示時間，以下時間記載以影片播放時間為準） ⒈影片時間  00:00:00 　被告身著黑色上衣，出現於畫面中央，低頭看著手中物品。 ⒉影片時間  00:00:07 　被告伸出右手指向收銀員後方展示櫃。收銀員隨後彎下腰至收銀檯下方取物。 ⒊影片時間  00:00:10 　收銀員取出兩條長條狀物體放置於收銀檯，隨後便將之結帳。 ⒋影片時間  00:00:15 　被告拿出1張卡片交給收銀員。 ⒌影片時間  00:00:19 　收銀員結帳後，將電子簽帳端末機移置被告前方，被告彎身簽署之。 ⒍影片時間  00:00:24 　收銀員確認後，被告即將該結帳物品放置於手推車內，隨後推著推車從畫面下方處離開。 本院卷第145頁（影像畫面截圖：本院卷第163頁至第166頁） 四 ㈠檔案名稱：「IMG_3195」。 ㈡勘驗內容：（畫面未顯示時間，以下時間記載以影片播放時間為準） （影片時間  00:00:00-00:00:09）   被告出現於畫面右上角處，戴著黑色帽子，身著淺色袖子深色身軀之運動外套，並將手推車內之商品拿取放置於收銀檯上，等待前1位客人結帳。 本院卷第145頁至第146頁（影像畫面截圖：本院卷第166頁至第167頁） 五 ㈠檔案名稱：「IMG_3196」。 ㈡勘驗內容：（畫面未顯示時間，以下時間記載以影片播放時間為準） ⒈影片時間  00:00:00 　被告出現於畫面右上角處，戴著黑色帽子，身著淺色袖子深色身軀之運動外套，並取出1張卡片交予收銀員。 ⒉影片時間  00:00:01 　收銀員開始結帳，被告將手推車推至收銀檯旁，並拿取塑膠袋裝取已結帳之商品。 ⒊影片時間  00:01:00 　收銀員左手拿著被告所給予之卡片感應後，並以右手拿取收據。隨後將收據及卡片交給被告。 ⒋影片時間  00:01:04 　被告將收取之卡片及收據以左手放入其左側腰部之口袋內，再以右手推著推車往畫面右下角處整理物品後離開。 本院卷第146頁（影像畫面截圖：本院卷第167頁至第169頁） 六 ㈠檔案名稱：「IMG_3197」。 ㈡勘驗內容：（畫面未顯示時間，以下時間記載以影片播放時間為準） ⒈影片時間  00:00:00 　被告出現於畫面右上角處，戴著黑色帽子，身著深色上衣及深色褲子，左手抱著數樣商品，右手亦拿著1包商品。被告走至收銀檯處，將商品放置於收銀檯。 ⒉影片時間  00:00:05 　被告左手拿著黑色物品，右手取出物品交予收銀員，隨後與收銀員討論對話。 ⒊影片時間  00:00:10 　收銀員開始對商品結帳，被告不時看著商品並與收銀員對話。 ⒋影片時間  00:00:34 　收銀員左手拿著黑色卡片，並從右手邊拿取收據後交予被告。 ⒌影片時間  00:00:40 　被告將收據及黑色卡片收取後，將收銀檯上已結帳之商品以徒手之方式帶走，並從畫面右下角處離開。 本院卷第146頁至第147頁（影像畫面截圖：本院卷第169頁至第171頁） 七 ㈠檔案名稱：「頂好wellcome」。 ㈡勘驗內容：（畫格左上角處顯示時間為「0000-00-00星期六02:26:56」，以下記載以監視器時間為準） ⒈監視器時間  02:26:56 　左畫格中可見被告身著深色外套站立於收銀檯前，收銀員正在替被告結帳。右畫格中可見收銀檯上放著1張黑色卡片。 ⒉監視器時間  02:27:50 　從左右畫格中，可見被告將收銀檯上之卡片拿起，交給收銀員。 ⒊監視器時間  02:27:56 　收銀員收取卡片後，開始感應卡片進行結帳。因發現無法感應，所以將卡片插入讀卡機內感應結帳。 ⒋監視器時間  02:28:36 　收銀員發現插卡亦無法感應，改以刷卡片側邊磁條感應。被告於收銀檯前盯著結帳情形。 ⒌監視器時間  02:29:06 　收銀員請被告至收銀檯正前方，並將觸控筆交予被告，請被告於觸控板上簽名。 ⒍監視器時間  02:29:17 　被告於觸控簽名板上簽名。待簽名完畢後，收銀員繼續使用該卡片進行結帳。 ⒎監視器時間  02:30:47 　收銀員取出收據，併同卡片交給被告收取。 ⒏監視器時間  02:31:07 　被告提取收銀檯已結帳之商品，放在小推車上，左手拿著卡片及收據，右手推著小推車從畫面右側處離開。 本院卷第147頁至第148頁（影像畫面截圖：本院卷第172頁至第175頁）